臺灣板橋地方法院刑事判決　　　　　　　93年度訴字第1579號
公　訴　人　臺灣板橋地方法院檢察署檢察官
被　　　告　Ｆ○○
被　　　告　Ｃ○○
被　　　告　丙○○
　　　　　（原名王淑娟）
被　　　告　Ｋ○○
被　　　告　子○○
被　　　告　ａ○○
上列被告因違反台灣地區與大陸地區人民關係條例等案件，經檢
察官認為與該署業經提起公訴之92年度偵字第3193號、第3227號
、第3194號、第4708號、第5303號、第5872號、第5798號、第57
99號被告Ｄ○○等人違反台灣地區與大陸地區人民關係條例等案
件，屬於一人犯數罪暨數人共犯一罪之相牽連案件，追加起訴（
92年度偵字第20465 號），被告6 人於本院準備程序進行中就被
訴事實為有罪之陳述，經本院合議庭裁定由受命法官獨任進行簡
式審判程序，並判決如下：
      主  文
Ｆ○○共同違反不得使大陸地區人民非法進入臺灣地區規定，累
犯，處有期徒刑肆月，如易科罰金，以參佰元折算壹日。扣案如
附表一所示之物均沒收。
Ｃ○○共同違反不得使大陸地區人民非法進入臺灣地區規定，累
犯，處有期徒刑肆月，如易科罰金，以參佰元折算壹日。扣案如
附表一所示之物均沒收。
丙○○共同違反不得使大陸地區人民非法進入臺灣地區規定，處
有期徒刑肆月，如易科罰金，以參佰元折算壹日。緩刑肆年。扣
案如附表一所示之物均沒收。
Ｋ○○共同違反不得使大陸地區人民非法進入臺灣地區規定，累
犯，處有期徒刑肆月，如易科罰金，以參佰元折算壹日。扣案如
附表一所示之物均沒收。
子○○共同違反不得使大陸地區人民非法進入臺灣地區規定，處
有期徒刑參月，如易科罰金，以參佰元折算壹日。緩刑肆年。
扣案如附表一所示之物均沒收。
ａ○○共同違反不得使大陸地區人民非法進入臺灣地區規定，累
犯，處有期徒刑肆月，如易科罰金，以參佰元折算壹日。扣案如
附表一所示之物均沒收。
    事  實
一、Ｆ○○曾於民國87年間犯有業務侵占罪案件，經臺灣臺北地
    方法院於88年11月25日以88年度店簡字第455 號判決判處有
    期徒刑7 月，緩刑3 年，嗣於88年12月31日判決確定；其於
    緩刑中。
二、Ｃ○○曾於民國86年間犯有業務侵占罪案件，經本院於87年
    5 月26日判處有期徒刑8 月，嗣其上訴後，經臺灣高等法院
    於87年8 月26日判決上訴駁回確定，而於87年12月8 日執行
    完畢。
三、丙○○（原名王淑娟；嗣於91年9 月26日改名為丙○○）曾
    於民國84年間犯有違反麻醉藥品管理條例罪案件，經臺灣基
    隆地方法院於84年9 月22日判處有期徒刑4 月，如易科罰金
    ，以3 佰元折算1 日，嗣經臺灣高等法院於84年12月26日，
    撤銷改判有期徒刑6 月，如易科罰金，以3 佰元折算1 日確
    定，於85年2 月16日易科罰金執行完畢，再犯本罪，不構成
    累犯。
四、Ｋ○○曾犯有竊盜罪前科多次，其中所犯最後1 次有期徒刑
    之竊盜罪，經臺灣士林地方法院於87年11月5 日判處有期徒
    刑8 月，而於88年3 月15日判決確定；嗣經通緝到案後，於
    89 年7月21日執行完畢。
五、ａ○○曾犯有侵占罪與竊盜罪前科，所犯最後1 次竊盜罪，
    經本院於89年7 月31日判處有期徒刑5 月，嗣經臺灣高等法
    院於90年2 月26日判決確定，而於90年5 月3 日易科罰金執
    行完畢。
六、Ｄ○○與其妻ｂ○○、友人Ｔ○○（以上3 人涉犯本案業經
    本院另行判決有罪），共同基於犯意聯絡及行為分擔，由Ｄ
    ○○及Ｔ○○以免費招待至大陸地區旅遊及可獲報酬新台幣
    （下同）3 萬元等條件，吸引、招攬無配偶而有意願與大陸
    地區女子「假結婚」之單身男子、女子或游民，至大陸地區
    與有意來臺之大陸地區女子虛偽辦理結婚手續，而賺取大陸
    地區人民交付之人民幣2 萬元為對價。分別與下列被告犯有
    違反台灣地區與大陸地區人民關係條例等案件之犯行如下：
（一）、Ｆ○○尚在緩刑中，而於91年4 、5 月間因失業在臺北
        縣板橋火車站遊蕩；Ｃ○○則於91年1 、2 月間於臺北
        縣板橋市板橋介壽公園遊蕩；嗣Ｆ○○受ｂ○○之招攬
        ；Ｃ○○受Ｄ○○之招攬；為圖謀報酬與免費前往大陸
        旅遊，乃分別與Ｄ○○、ｂ○○等人共同基於行使明知
        為不實之事項而使公務員登載於職務上所掌公文書之概
        括犯意聯絡、及使大陸地區人民非法進入臺灣地區之犯
        意聯絡，分別實施犯行如下：
１、Ｃ○○於91年3 月間、Ｆ○○於91年6 月間分別在Ｄ○○、
    ｂ○○等人之安排下，陸續搭機前往大陸地區福建省福州市
    （Ｃ○○部分）或前往湖北省咸寧市（Ｆ○○部分），嗣停
    留數日之期間後（該期間由Ｄ○○安排、招待旅遊行程），
    Ｃ○○於91年3 月11日前往福州市民政局；Ｆ○○於91年6
    月25日前往咸寧市民政局，與並無結婚真意、僅欲辦理「假
    結婚」以配偶名義來臺打工，而各與Ｄ○○、ｂ○○及與其
    「假結婚」對象之Ｃ○○、Ｆ○○間有行使明知為不實之事
    項而使公務員登載於職務上所掌公文書之概括犯意聯絡之大
    陸地區女子宙○○、巳○○（即Ｃ○○與宙○○辦理假結婚
    ；Ｆ○○與巳○○辦理假結婚；宙○○、巳○○2 人涉犯本
    案，嗣通緝到案後再行審結）辦理結婚登記，再向福州市公
    證處或咸寧市公證處辦理公證取得結婚證明書後，旋由Ｃ○○、Ｆ○○分別先行返回臺灣地區，嗣由ｂ○○負責代Ｃ○○、Ｆ○○等2 人持上開大陸地區公證處出具之結婚證明書
    送請財團法人海峽交流基金會驗證後，再持上開驗證書及結
    婚證明書等文件，於91年4 月8 日、91年7 月16日由ｂ○○
    陪同前往臺北縣土城市戶政事務所、宜蘭縣宜蘭市戶政事務
    所，填具結婚登記申請書、身分證變更登記聲請書以申請辦
    理結婚登記之戶籍登記及各該前揭國人身分證配偶欄之變更
    登記，使各該戶政事務所內僅有形式審查權之承辦公務員，
    分別將Ｃ○○與宙○○於91年4 月8 日辦理假結婚；Ｆ○○
    與巳○○於91年7 月16辦理假結婚等不實之事項，分別記載
    於其職務上所執掌之公文書即戶籍登記簿冊、戶口名簿，並
    據以核發戶籍謄本，均足生損害於各該戶政機關對於結婚戶
    籍登記管理之正確性；嗣於申辦結婚登記後之不特定日內，
    Ｃ○○、Ｆ○○分別依ｂ○○之指示，由ｂ○○代為填寫，
    而分別填具不實之「大陸地區人民進入臺灣地區保證書」（
    以Ｃ○○、Ｆ○○分別為臺灣地區男子為保證人；宙○○、
    巳○○各為大陸地區女子之被保證人）及「大陸地區人民進
    入臺灣地區旅行證申請書」等文件，而各於91年4 月8 日、
    91年7 月16日由ｂ○○陪同Ｃ○○、Ｆ○○各前往台北縣警
    察局土城分局土城派出所、宜蘭縣警察局宜蘭分局新民派出
    所，向辦理對保之員警出示上開登載有前述結婚不實事項之
    戶籍謄本文件而行使之，憑以辦理對保手續，足生損害於各
    該警察機關對於保證人與被保證人間身分關係審核之正確性
    ；再分別於91年4 月10日、91年7 月16日由ｂ○○陪同，前
    往內政部警政署入出境管理局（下稱境管局），持前述「大
    陸地區人民進入臺灣地區保證書」、「大陸地區人民進入臺
    灣地區旅行證申請書」，連同上開登載有前述結婚不實事項
    之謄本等文件，出示於承辦人員而行使之，以申請宙○○、
    巳○○各大陸地區女子以「探親」或「團聚」名義進入臺灣
    地區之旅行證，均足生損害於境管局對於大陸地區人民進入
    臺灣地區旅行證審核管理之正確性。嗣經境管局承辦人員審
    核後，仍未察覺而據以核發宙○○、巳○○等2 人假結婚之
    大陸地區女子進入臺灣地區之旅行證；宙○○、巳○○各於
    接獲Ｃ○○、Ｆ○○所寄往大陸地區之上開旅行證後，各於
    91年5 月20日、91年8 月22日，分別搭機由桃園中正國際機
    場持上開旅行證以進入臺灣地區。
（二）、Ｋ○○、子○○於91年5 、6 月間於台北火車站遊蕩時
        ，分別受Ｄ○○與ｂ○○及Ｔ○○等人之招攬，為圖謀
        報酬與免費前往大陸旅遊，乃分別與Ｄ○○、ｂ○○、
        Ｔ○○等人共同基於行使明知為不實之事項而使公務員
        登載於職務上所掌公文書之概括犯意聯絡、及使大陸地
        區人民非法進入臺灣地區之犯意聯絡，分別實施犯行如
        下：
１、Ｋ○○、子○○2 人於91年6 月間，在Ｄ○○、ｂ○○、Ｔ
    ○○等人之安排下，搭機前往大陸地區福建省福州市，停留
    數日之期間後（該期間由Ｄ○○安排、招待旅遊行程），Ｋ
    ○○於91年6 月11日、子○○於91年6 月27日，分別前往福
    州市民政局，與並無結婚真意、僅欲辦理「假結婚」以配偶
    名義來臺打工，而各與Ｄ○○、ｂ○○、Ｔ○○及與其「假
    結婚」對象之Ｋ○○、子○○間有行使明知為不實之事項而
    使公務員登載於職務上所掌公文書之概括犯意聯絡之大陸地
    區女子辛○○、男子己○（即Ｋ○○與辛○○辦理假結婚；
    子○○與己○辦理假結婚；辛○○、己○2 人涉犯本案，嗣
    通緝到案後再行審結）辦理結婚登記，再向福州市公證處辦
    理公證取得結婚證明書後，旋由Ｋ○○、子○○分別先行返
    回臺灣地區，嗣由Ｄ○○、ｂ○○、Ｔ○○或與Ｋ○○、子
    ○○本人持上開大陸地區公證處出具之結婚證明書送請財團
    法人海峽交流基金會驗證後，再持上開驗證書及結婚證明書
    等文件，於91年7 月11日、91年7 月15日各由Ｔ○○或ｂ○○陪同前往臺北市中正區戶政事務所、臺北市士林區戶政事
    務所，填具結婚登記申請書、身分證變更登記聲請書以申請
    辦理結婚登記之戶籍登記及各該前揭國人身分證配偶欄之變
    更登記，使各該戶政事務所內僅有形式審查權之承辦公務員
    ，分別將Ｋ○○與辛○○於91年7 月11日辦理假結婚、子○○與己○於91年7 月15日辦理假結婚等不實之事項，分別記
    載於其職務上所執掌之公文書即戶籍登記簿冊、戶口名簿，
    並據以核發戶籍謄本，均足生損害於各該戶政機關對於結婚
    戶籍登記管理之正確性；嗣於申辦結婚結婚登記後之不特定
    日內，Ｋ○○、子○○分別依Ｔ○○或ｂ○○之指示，由Ｔ
    ○○或Ｄ○○或ｂ○○代為填寫，而分別填具不實之「大陸
    地區人民進入臺灣地區保證書」（以Ｋ○○、子○○分別為
    臺灣地區男子、女子為保證人；辛○○、己○各為大陸地區
    女子、男子之被保證人）及「大陸地區人民進入臺灣地區旅
    行證申請書」等文件，而各於91年7 月17日、91年7 月15由
    Ｔ○○、ｂ○○陪同各前往台北市政府警察局中正南昌派出
    所、台北市政府警察局士林分局芝山岩派出所，向辦理對保
    之員警出示上開登載有前述結婚不實事項之戶籍謄本文件而
    行使之，憑以辦理對保手續，足生損害於各該警察機關對於
    保證人與被保證人間身分關係審核之正確性；再分別於91年
    7 月17日、91年7 月15日由Ｔ○○、ｂ○○陪同，前往內政
    部警政署入出境管理局（下稱境管局），持前述「大陸地區
    人民進入臺灣地區保證書」、「大陸地區人民進入臺灣地區
    旅行證申請書」，連同上開登載有前述結婚不實事項之謄本
    等文件，出示於承辦人員而行使之，以申請辛○○、己○各
    大陸地區女子、男子以「探親」或「團聚」名義進入臺灣地
    區之旅行證，均足生損害於境管局對於大陸地區人民進入臺
    灣地區旅行證審核管理之正確性。經境管局承辦人員審核後
    ，仍未察覺而據以核發辛○○、己○等假結婚之大陸地區女
    子、男子進入臺灣地區之旅行證；辛○○、己○各於接獲Ｋ
    ○○、子○○所寄往大陸地區之上開旅行證後，遂各於91年
    8 月24日、91年9 月24日，分別搭機由桃園中正國際機場持
    上開旅行證以進入臺灣地區。
（三）、ａ○○於前開有期徒刑執行完畢後，於90年8 、9 月間
        在台北市萬華區龍山寺附近找尋工作；丙○○於91年9
        、10月間在台北縣板橋火車站尋找工作；嗣ａ○○受Ｔ
        ○○之招攬；丙○○延受Ｄ○○之招攬；各為圖謀報酬
        與免費前往大陸旅遊，乃分別與Ｄ○○、ｂ○○、Ｔ○○等人共同基於行使明知為不實之事項而使公務員登載
        於職務上所掌公文書之概括犯意聯絡、及使大陸地區人
        民非法進入臺灣地區之犯意聯絡，分別實施犯行如下：
１、ａ○○於90年10月間在Ｔ○○之安排下，丙○○於91年11月
    間在Ｄ○○、Ｔ○○等人之安排下，分別搭機前往大陸地區
    福建省福州市，停留數日之期間後（該期間由Ｄ○○安排、
    招待旅遊行程），ａ○○於90年10月17日、丙○○於91年11
    月20日，分別前往福州市民政局，與並無結婚真意、僅欲辦
    理「假結婚」以配偶名義來臺打工，而各與Ｄ○○、ｂ○○
    、Ｔ○○及與其「假結婚」對象之ａ○○、丙○○間有行使
    明知為不實之事項而使公務員登載於職務上所掌公文書之概
    括犯意聯絡之大陸地區女子丁○○、男子壬○○（即ａ○○
    與丁○○辦理假結婚；丙○○與壬○○辦理假結婚；丁○○
    、壬○○2 人涉犯本案，嗣通緝到案後再行審結）辦理結婚
    登記，再向福州市公證處辦理公證取得結婚證明書後，旋由
    ａ○○、丙○○分別先行返回臺灣地區，嗣由Ｄ○○、ｂ○○、Ｔ○○或與ａ○○、丙○○本人持上開大陸地區公證處
    出具之結婚證明書送請財團法人海峽交流基金會驗證後，再
    持上開驗證書及結婚證明書等文件，於90年11月2 日、91年
    12月4 日各由Ｔ○○或ｂ○○陪同前往臺北縣土城市戶政事
    務所、臺北縣板橋市第一戶政事務所，填具結婚登記申請書
    、身分證變更登記聲請書以申請辦理結婚登記之戶籍登記及
    各該前揭國人身分證配偶欄之變更登記，使各該戶政事務所
    內僅有形式審查權之承辦公務員，分別將ａ○○與丁○○於
    90年11月2 日辦理假結婚；丙○○與壬○○於91年12月4 日
    辦理假結婚等不實之事項，分別記載於其職務上所執掌之公
    文書即戶籍登記簿冊、戶口名簿，並據以核發戶籍謄本，均
    足生損害於各該戶政機關對於結婚戶籍登記管理之正確性；
    嗣於申辦結婚結婚登記後之不特定日內，ａ○○、丙○○分
    別依Ｔ○○或ｂ○○之指示，由Ｔ○○或Ｄ○○或ｂ○○代
    為填寫，而分別填具不實之「大陸地區人民進入臺灣地區保
    證書」（以ａ○○、丙○○分別為臺灣地區男子、女子為保
    證人；丁○○、壬○○各為大陸地區女子、男子之被保證人
    ）及「大陸地區人民進入臺灣地區旅行證申請書」等文件，
    而各於90年11月2 日、91年12月4 日由Ｔ○○、ｂ○○陪同
    各前往台北縣政府警察局土城分局頂埔派出所、台北縣政府
    警察局板橋分局後埔派出所，向辦理對保之員警出示上開登
    載有前述結婚不實事項之戶籍謄本文件而行使之，憑以辦理
    對保手續，足生損害於各該警察機關對於保證人與被保證人
    間身分關係審核之正確性；再分別於90年11月6 日、91年
    12月5 日由Ｔ○○、ｂ○○陪同，前往內政部警政署入出境
    管理局（下稱境管局），持前述「大陸地區人民進進入臺灣
    地區保證書」、「大陸地區人民進入臺灣地區旅行證申請書
    」，連同上開登載有前述結婚不實事項之謄本等文件，出示
    於承辦人員而行使之，以申請丁○○、壬○○各大陸地區女
    子、男子以「探親」或「團聚」名義進入臺灣地區之旅行證
    ，均足生損害於境管局對於大陸地區人民進入臺灣地區旅行
    證審核管理之正確性。經境管局承辦人員審核後，仍未察覺
    而據以核發丁○○、壬○○等假結婚之大陸地區女子、男子
    進入臺灣地區之旅行證；丁○○、壬○○各於接獲ａ○○、
    丙○○所寄往大陸地區之上開旅行證後，遂各於90年12月28
    日、91年12月30日，分別搭機由桃園中正國際機場持上開旅
    行證以進入臺灣地區。
七、嗣經警於92年1 月28日上午8 時30分許，在Ｄ○○、ｂ○○
    位於臺北縣板橋市○○路78巷7 之3 號4 樓住處查獲Ｄ○○
    、ｂ○○二人，並扣得Ｄ○○所有如附表一所示各與Ｃ○○
    、Ｆ○○、Ｋ○○、子○○、Ｋ○○、子○○等人共犯本罪
    所用之物及Ｃ○○、Ｆ○○、Ｋ○○、子○○、Ｋ○○、子
    ○○等人所有之護照各1 本（與本件犯罪無直接關聯），而
    循線查獲上情。
八、案經法務部調查局臺北縣調查站報請臺灣板橋地方法院檢察
    署檢察官偵查起訴。
    理  由
一、上揭事實欄第6 段（一）、所述關於被告Ｆ○○、Ｃ○○2
    人犯行；同段（二）、所述關於被告Ｋ○○、子○○2 人犯
    行；同段（三）、所述關於被告ａ○○、丙○○2 人犯行，
    業據被告Ｆ○○、Ｃ○○、Ｋ○○、子○○、ａ○○、丙○○等6 人於本院調查及審理時供承不諱（本院卷第6 宗第20
    4 頁至第216 頁；第154 頁至第168 頁；第60頁至第73頁；
    第93頁至第105 頁），核與同案被告Ｄ○○、ｂ○○、Ｔ○○等三人分別於偵查中、與本院調查及審理時供述之情節互
    核相符（92年度偵字第3193號偵查卷影本第66頁背面至第69
    頁背面；92年度偵字第5798號偵查卷影本第73頁至第75頁背
    面；92年度偵字第4708號偵查卷影本第34頁背面至第37頁；
    本院92年度訴字第875 號刑事卷宗影本第1 宗第31頁至第35
    頁背面、第2 宗影本第11頁、第43頁、57頁至第63頁）；並
    經上開被告6 人或分別指認同案被告Ｄ○○、ｂ○○、Ｔ○○等3 人本人（照片與身分證影本）係從中安排辦理假結婚
    事宜無訛（本院卷第21 4頁、第165 頁、第72頁、第103 頁
    ；同上檢察署92年度他字第2458號偵查卷第1 宗第13頁至第
    15頁）；此外復有大陸地區福建省福州市公證處出具之結婚
    證明書、財團法人海峽交流基金會驗證書、戶籍謄本、大陸
    地區人民進入臺灣地區保證書、大陸地區人民進入臺灣地區
    旅行證申請書（以上均影本）、宙○○、巳○○、辛○○、
    己○、丁○○、壬○○等6 人入出境查詢資料、上開被告6
    人等人之身分證影本、護照影本等各在卷可稽（92年度他字
    第24 58 號偵查卷影本第2 宗第80頁至第85頁；第165 頁至
    第17 2頁；第265 頁至第273 頁；92年度他字第2458號偵查
    卷第1 宗第53頁至第62頁；92年度偵字第2046 5號偵查卷影
    本第4 宗126 頁至第133 頁；第17頁、18頁、第21頁；92年
    度他字第2458號偵查卷第1 宗第70頁至第80頁；92年度偵字
    第3193號偵查卷原本第97頁；92年度他字第2458號偵查卷影
    本第2 宗第71頁、第253 頁至第258 頁；第70頁、92年度偵
    字第20465 號偵查卷第1 宗第23頁；92年度偵字第4708號偵
    查卷原本第21頁）；此外，復有如附表一所示Ｄ○○所有供
    共同犯本罪之物扣案可資佐證；本件事證明確，被告6 人犯
    行均應堪認定。
二、查被告Ｆ○○、Ｃ○○、Ｋ○○、子○○、ａ○○、丙○○
    等6 人於行為後，臺灣地區與大陸地區人民關係條例已於92
    年10月29日修正公布全文，其中關於使大陸地區人民非法進
    入臺灣地區之處罰規定，即修正後該條例第79條，係自同（
    92 ）年12 月31日起施行；依修正後該條例第79條第1 項之
    規定，違反同條例第15條第1 款不得使大陸地區人民非法進
    入臺灣地區之規定者，其法定刑已由修正前之「5 年以下有
    期徒刑、拘役或科或併科新臺幣50萬元以下罰金」，提高為
    「1 年以上7 年以下有期徒刑，得併科新臺幣1 百萬元以下
    罰金」，而修正後同條第2 項雖已刪除修正前關於以違反不
    得使大陸地區人民非法進入臺灣地區規定為常業之處罰規定
    （原法定刑為「1 年以上7 年以下有期徒刑，得併科新臺幣
    1 百萬元以下罰金」），惟增列「意圖營利而違反不得使大
    陸地區人民非法進入臺灣地區之規定者，處3 年以上10年以
    下有期徒刑，得併科新臺幣5 百萬元以下罰金」之規定；比
    較新舊法之結果，均以修正前之舊法有利於被告，依刑法第
    2 條第1 項但書之規定，自應適用修正前臺灣地區與大陸地
    區人民關係條例處罰。核被告Ｆ○○、Ｃ○○、Ｋ○○、子
    ○○、ａ○○、丙○○等6 人所為係各犯刑法第216 條、第
    214 條之行使明知為不實之事項而使公務員登載於職務上所
    掌公文書罪、修正前臺灣地區與大陸地區人民關係條例第79
    條第1 項之違反不得使大陸地區人民非法進入臺灣地區規定
    罪；被告6 人所為上開明知為不實之事項而使公務員登載於
    職務上所掌公文書之低度行為，應為行使之高度行為所吸收
    ，不另論罪。又同案被告Ｄ○○、ｂ○○、Ｔ○○3 人所犯
    上開行使明知為不實之事項而使公務員登載於職務上所掌公
    文書犯行，彼此間及各次或與被告Ｆ○○、Ｃ○○、Ｋ○○
    、子○○、ａ○○、丙○○間（即被告Ｆ○○、Ｃ○○各與
    同案被告Ｄ○○、ｂ○○間；其餘被告Ｋ○○、子○○、ａ
    ○○、丙○○各與同案被告Ｄ○○、ｂ○○、Ｔ○○3 人間
    ），均互有犯意之聯絡及行為之分擔，亦均屬共同正犯。被
    告Ｆ○○、Ｃ○○、Ｋ○○、子○○、ａ○○、丙○○6 人
    人所犯上開行使明知為不實之事項而使公務員登載於職務上
    所掌公文書犯行，均與同案被告Ｄ○○、ｂ○○、Ｔ○○3
    人及分別與宙○○、巳○○、辛○○、己○、丁○○、壬○○間，互有犯意之聯絡及行為之分擔，均為共同正犯；再被
    告Ｆ○○、Ｃ○○、Ｋ○○、子○○、ａ○○、丙○○6 人
    所犯上揭違反不得使大陸地區人民非法進入臺灣地區規定犯
    行，亦各與同案被告Ｄ○○、ｂ○○、Ｔ○○3 人間有犯意
    之聯絡及行為之分擔，亦應論以共同正犯（按被告Ｄ○○、
    ｂ○○、Ｔ○○3 人固均成立以違反不得使大陸地區人民非
    法進入臺灣地區規定為常業罪，惟該3 人常業犯行中之「各
    次」與被告Ｆ○○共同使宙○○、被告Ｃ○○共同使巳○○
    、被告Ｋ○○共同使辛○○、被告子○○共同使己○、被告
    ａ○○共同使丁○○、被告丙○○共同使壬○○等該大陸地
    區女子、男子等非法進入臺灣地區犯行部分，與並無常業犯
    意之被告Ｆ○○、Ｃ○○、Ｋ○○、子○○、ａ○○、丙○○各人間，亦不失其共同正犯之關係）。被告Ｆ○○、Ｃ○○、Ｋ○○、子○○、ａ○○、丙○○等6人先後2 次行使
    明知為不實之事項而使公務員登載於職務上所掌公文書犯行
    （即前往戶籍地警察機關辦理對保時行使1 次，及前往境管
    局申請來臺旅行證時行使1 次），均係時間緊接、手法相同
    ，所犯為構成要件相同之罪，顯均係基於概括之犯意反覆為
    之，均為連續犯，應依刑法第56條規定以1 罪論，並均依法
    加重其刑；被告Ｆ○○、Ｃ○○、Ｋ○○、子○○、ａ○○
    、丙○○等6 人就所犯上開違反不得使大陸地區人民非法進
    入臺灣地區規定罪、連續行使明知為不實之事項而使公務員
    登載於職務上所掌公文書罪間，互有方法結果之牽連關係，
    依刑法第55條規定，各應依較重之違反不得使大陸地區人民
    非法進入臺灣地區規定罪處斷。查被告Ｆ○○、Ｃ○○、Ｋ
    ○○、ａ○○等4 人各有如事實欄第1 、2 、4 、5 段所述
    之犯罪科刑執行情形，此有臺灣高等法院被告全國前案紀錄
    表在卷足憑，該4 人各於有期徒刑執行完畢後，5 年內再犯
    本件有期徒刑以上刑之罪，各應依累犯之規定加重其刑。爰
    審酌被告Ｆ○○、Ｃ○○、Ｋ○○、子○○、ａ○○、丙○○等6 人之犯罪動機分別是因失業為找尋工作，受前開同案
    被告Ｄ○○、ｂ○○、Ｔ○○3 人之利誘，貪圖小利，渠等
    共同參與本件假結婚，使大陸女子非法進入台灣地區對於國
    境安全管理之危害程度，容易造成我境內治安與社會秩序之
    危害；惟被告6 人於犯後均已於本院坦承犯行，態度尚稱良
    好等一切情狀，分別量處如主文第1 項至第6 項所示之刑，
    並均諭知易科罰金之折算標準，以示懲儆。另查被告子○○
    並無犯罪執行前科，未曾受有期徒刑以上刑之宣告；被告丙○○雖有如事實欄第3 段所載犯罪執行前科，惟其於前受有
    期徒刑以上刑之宣告，執行完畢後，5 年以內未曾受有期徒
    刑以上刑之宣告，此亦有臺灣高等法院被告全國前案紀錄表
    在卷可證；被告子○○係一輕度智障者，此有中華民國身心
    障礙手冊影本在卷足憑（本院卷第6 宗第169 頁），由於無
    知，受人利用，平時以撿拾垃圾維生；被告丙○○目前離婚
    ，獨立撫養3 個小孩，小孩年齡分別為16歲、13歲及剛出生
    甫滿月，此有國防大學國防醫學院三軍總醫院出生證明書（
    影本）1 紙在卷足稽（本院卷第6 宗第106 頁）；現正於上
    開醫院擔任清潔工作以維持生計；上開被告子○○、丙○○
    2 人經此偵審教訓，當知所警惕，日後應無再犯之虞，本院
    認對於被告子○○、丙○○2 人所受之前揭宣告刑，均已暫
    不執行為適當，爰均併予宣告緩刑4年，以啟自新。
三、沒收：扣案如附一表所示之物，係同案被告Ｄ○○所有，且
    係分別與本案被告Ｆ○○、Ｃ○○、Ｋ○○、子○○、ａ○○、丙○○等各人供共同犯本件犯罪所用之物，爰均依刑法
    第38條第1 項第2 款規定宣告沒收（有共同正犯關係之被告
    間，對於他共同正犯所有之上開扣押物，依共同正犯責任共
    通原則，亦均併予宣告沒收）。至扣案被告Ｆ○○、Ｃ○○
    、Ｋ○○、子○○、ａ○○、丙○○等6 人之護照各1 本，
    僅係被告6 人各憑以辦理入出境手續之合法證明文件，與渠
    等所為本件犯行間並無密切而直接之關聯性，尚無沒收之必
    要，爰不另諭知沒收，附此敘明。
四、同案被告巳○○、Ｙ○○、Ｂ○○、戌○○、癸○○、ｄ○○、Ｒ○○、Ｗ○○、Ｖ○○、宇○○、寅○○、Ｐ○○、
    宙○○、Ｍ○○、Ｘ○○、Ｕ○○、Ｎ○、Ｊ○○、黃○○
    、天○○、戊○○、申○○、壬○○、午○○、辛○○、甲○○、卯○○、地○○、Ａ○○、Ｉ○○、玄○○、丑○○
    、辰○○、Ｇ○○、Ｈ○（原名莫濠誠）、Ｌ○、庚○○、
    亥○○、未○○、Ｏ○○、乙○○、Ｚ○○、Ｓ○○、Ｑ○○、ｃ○○、己○、丁○○、酉○○、Ｅ○○等人俟到案後
    另行審結。
據上論斷，應依刑事訴訟法第273 條之1 第1 項、第299 條第1
項前段、修正前臺灣地區與大陸地區人民關係條例第15條第1 款
、第79條第1 項、刑法第11條前段、第2 條第1 項但書、第28條
、第21 6條、第214 條、第55條、第47條、第41條第1 項前段、
第74條第1 款、第2 款、第38條第1 項第2 款，罰金罰鍰提高標
準條例第1 條前段、第2條 ，判決如主文。
本案經檢察官林俊儀到庭執行職務。
中　　華　　民　　國　　94　　年　　12　　月　　30　　日
              刑事第五庭    法　官  陳坤地
上列正本證明與原本無異。
如不服本判決，應於判決送達後10日內向本院提出上訴狀。
                            書記官  李淑秋
中　　華　　民　　國　　95　　年　　1 　　月　　2 　　日
附錄本案論罪科刑法條全文
臺灣地區與大陸地區人民關係條例第15條：
下列行為不得為之：
一  使大陸地區人民非法進入臺灣地區。
二  招攬臺灣地區人民未經許可使之進入大陸地區。
三  使大陸地區人民在臺灣地區從事未經許可或與許可目的不符
    之活動。
四  僱用或留用大陸地區人民在臺灣地區從事未經許可或與許可
    範圍不符之工作。
五  居間介紹他人為前款之行為。
臺灣地區與大陸地區人民關係條例第79條：
違反第十五條第一款規定者，處五年以下有期徒刑、拘役或科或
併科新台幣五十萬元以下罰金。
以犯前項之罪為常業者，處一年以上七年以下有期徒刑，得併科
新台幣一百萬元以下罰金。
第一項之未遂犯罰之。
中華民國刑法第214條：
(使公務員登載不實罪)
明知為不實之事項，而使公務員登載於職務上所掌之公文書，足
以生損害於公眾或他人者，處三年以下有期徒刑、拘役或五百元
以下罰金。
中華民國刑法第216條：
(行使偽造變造或登載不實之文書罪)
行使第二百十條至第二百十五條之文書者，依偽造、變造文書或
登載不實事項或使登載不實事項之規定處斷。
附表一
┌──┬────┬────────────┬────┬─────────┐
│編號│所有人  │　　物　　　　　品      │  數量  │   扣押物編號     │
├──┼────┼────────────┼────┼─────────┤
│一  │Ｄ○○  │記事本（記載臺灣地區男子│四本    │4-1、4-3、4-7     │
│    │        │　　　　支用費用紀錄、聯│        │                  │
│    │        │  　　　絡電話等事項）  │        │                  │
│    │        │臺灣居民來往大陸通行證  │一本    │6                 │
│    │        │筆記紙（記載臺灣地區男子│五張    │15-6              │
│    │        │        支用費用紀錄、聯│        │                  │
│    │        │        絡電話等事項）  │        │                  │
├──┼────┼────────────┼────┼─────────┤
